臺灣高等法院民事判決 
108年度重上字第772號
上  訴  人  簡伯樟  
訴訟代理人  張衛航律師
            陳麗文律師
被  上訴人  簡子琦  
            簡郭幼  
共      同
訴訟代理人  陳崇善律師
被  上訴人  簡仲璟  

            簡白瑛  
            簡文瑕  
被  上訴人  悠旅生活事業股份有限公司                    

法定代理人  陳瑞堂  

上  一  人                      
訴訟代理人  劉春意  
            龔宸熹  
上列當事人間請求拆屋還地等事件，上訴人對於中華民國108年7
月25日臺灣新北地方法院107年度重訴字第583號第一審判決提起
上訴，上訴人並為訴之追加，本院於110年11月23日言詞辯論終
結，判決如下：
    主      文
上訴及追加之訴均駁回。
第二審訴訟費用（含追加之訴）由上訴人負擔。
    事實及理由
一、程序方面：
　㈠被上訴人簡仲璟、簡白瑛、簡文瑕經合法通知但未於言詞辯
    論期日到場，核無民事訴訟法第386條各款所列情形，爰依
    上訴人之聲請，由其一造辯論而為判決。
　㈡按「當事人不得提出新攻擊或防禦方法。但有下列情形之一
    者，不在此限：三、對於在第一審已提出之攻擊或防禦方法
    為補充者。六、如不許其提出顯失公平者」，民事訴訟法第
    447條第1項第3、6款定有明文。次按「訴狀送達後，原告不
    得將原訴變更或追加他訴。但有下列各款情形之一者，不在
    此限：二、請求之基礎事實同一者。三、擴張或減縮應受判
    決事項之聲明者」，民事訴訟法第255條第1項第2、3款定有
    明文，並依同法第446條第1項適用於第二審程序。經查：
　　⑴上訴人於本院主張，坐落新北市○○區○○段000000地號土地
      （下稱系爭土地）所有權應有部分1/2，前經原地主無償
      登記為其所有，並由其祖母支付過戶規費（依序見本院卷
      ㈠第466、253頁）。被上訴人簡子琦與簡郭幼（下合稱簡
      子琦等2人，分稱其名）於本院則抗辯坐落系爭土地上門
      牌號碼新北市○○區○○路○段00號1、2樓（下稱系爭房屋）
      事實上處分權在簡郭幼，且與地主有法定租賃關係，簡郭
      幼另提出民法第416條之抗辯（見本院卷㈡第225-226頁）
      。經核被上訴人悠旅生活事業股份有限公司（下稱悠旅公
      司）於原審已為法定租賃抗辯（見原審卷㈠第55頁），是
      以簡子琦等2人關於法定租賃關係之主張，並非新防禦方
      法；且兩造上開主張均係補充原審攻防方法，如不許其提
      出，將顯失公平，故本院准許兩造所為上開各項新攻防方
      法，先予說明。
　　⑵上訴人於本院108年11月18日準備程序，對悠旅公司追加請
      求新臺幣（下同）216萬5702元本息（見本院卷㈠第208頁
      ）；但悠旅公司反對其追加（見同卷第207頁）。上訴人
      另於本院109年10月19日準備程序，對被上訴人簡郭幼追
      加備位聲明，請求其拆屋還地與給付金錢（見本院卷㈡第2
      55頁）；遭簡子琦等2人反對（見同卷第254頁）。茲追加
      部分與起訴之基礎事實相同，且上訴人係擴張請求，依上
      開規定，應准許其追加。
二、上訴人主張：
　㈠系爭土地原為訴外人即舅舅郭阿坡等人所有，嗣於55年間無
    償登記至伊與弟弟簡子琦名下，每人應有部分各1/2，二人
    並未訂立分管契約，須經二人同意始可使用系爭土地。坐落
    系爭土地之未辦保存登記系爭房屋，本係父親簡財源（歿）
    所有，前在99年10月出租予悠旅公司，租期自99年10月1日
    起至107年11月15日止，月租17萬7502元（下稱系爭租約）
　　；嗣於99年10月25日將該屋贈與簡子琦，惟系爭房屋並無使
    用基地之權源，事實上處分權人簡子琦（備位為簡郭幼）應
    拆屋還地，出租人簡財源、簡子琦、簡郭幼或承租人悠旅公
    司已構成侵權行為或不當得利。是以，⑴簡子琦應拆屋還地
    （於本院追加備位請求─簡郭幼應拆屋還地）；⑵簡財源自10
    3年5月16日至107年2月19日過世為止，已收取50.1個月租金
    370萬5354元，其繼承人即簡子琦、簡郭幼、簡仲璟、簡白
    瑛、簡文瑕（下合稱簡子琦等5人）應在遺產範圍內返還或
    賠償；簡子琦並應自租期屆滿次日即107年11月16日起，至
    返還土地之日止，按月償付租金半數即8萬8751元（於本院
    追加備位請求─簡郭幼按月支付8萬8751元）；⑶自簡財源過
    世次日即107年2月20日起，至107年11月15日租期屆滿時，
    簡郭幼所收取租金78萬1009元亦應返還；⑷悠旅公司自108年
    11月8日上訴理由㈡狀繕本送達日回溯5年（即103年11月15日
    ）起，計至租期末日即107年11月15日，48個月利益為424萬
    3008元，應償付其中207萬7306元（於本院追加請求其餘216
    萬5702元）。
　㈡爰依民法第767第1項前段及中段，第821條，第179條、第184
    條第1項前段（與民法第179條為選擇合併關係，但第⑶點僅
    依民法第179條主張）、第1148條第2項、第1153條之規定
　　，訴請：⑴簡子琦應將坐落系爭土地上系爭房屋拆除，將土
    地返還予上訴人及其他共有人全體。⑵簡子琦等5人應於繼承
    簡財源遺產範圍內，連帶給付上訴人370萬5354元，及自簡
    文瑕收受準備三狀繕本翌日（即108年5月16日）起至清償日
    止按年息百分之五計算之利息。簡子琦應自系爭租約屆滿翌
    日（即107年11月16日）起至返還前開基地之日止，按月給
    付上訴人8萬8751元。⑶簡郭幼應給付上訴人78萬1009元及自
    準備三狀繕本送達翌日（即107年12月27日）起至清償日止
    按年息百分之五計算之利息。⑷悠旅公司應給付上訴人207萬
    7306元及自108年11月15日起至清償日止按年息百分之五計
    算之利息。⑸願供擔保請准宣告假執行等語（未繫屬本院部
    分，不予贅述。追加聲明，詳後述）。
三、被上訴人則以：
　㈠簡子琦等2人辯稱：簡財源與簡郭幼為夫妻，育有上訴人、簡
    子琦、簡仲璟、簡白瑛、簡文瑕5名子女。簡財源夫妻共同
    承租系爭土地而興建系爭房屋，嗣共同購買系爭土地並登記
    於年僅15歲與3歲之上訴人及簡子琦名下；無論系爭土地係
    借名或贈與登記於二人名下，簡郭幼對系爭土地與房屋均有
    權利，另得基於夫妻財產關係而主張相關權利。再者，上訴
    人未履行對簡郭幼扶養義務，業經簡郭幼於109年10月5日準
    備㈠狀撤銷贈與，上訴人應返還系爭土地應有部分1/2。又系
    爭房屋事實上處分權人係簡郭幼，簡子琦並未收取租金。再
    其次，系爭房屋與系爭土地曾同屬簡財源所有，嗣分屬不同
    人所有，此時已成立法定租賃關係，故上訴人無從請求拆屋
    還地、損害賠償或不當得利等語（上開抗辯並非基於個人事
    由，依民事訴訟法第56條第1項第1款規定，效力及於簡仲璟
    、簡白瑛、簡文瑕，併此說明）。
　㈡悠旅公司辯以：系爭土地地主與系爭房屋屋主間，推定在房
    屋使用期限內有租賃關係，系爭房屋並非無權占用基地，伊
    承租系爭房屋，自無侵權行為或不當得利責任。其次，依簡
    財源與上訴人間原法院98年度訴字816號事件（下稱98年前
    案）確定判決，系爭房屋係簡財源所有；伊遂與簡財源簽立
    系爭租約，並按簡財源指示將租金交付簡郭幼，並無不當等
    語。
四、原審就上訴人前開請求為其敗訴之判決（未繫屬本院部分，
    不予贅述）。
　　上訴人上訴並追加聲明：
    ㈠原判決駁回上訴人後開第㈡至㈤項之訴部分廢棄。
    ㈡簡子琦應將坐落系爭土地之系爭房屋拆除，將土地返還予
      上訴人及其他共有人全體。
    ㈢簡子琦等5人應於繼承簡財源遺產範圍內，連帶給付上訴人
      370萬5354元，及自簡文瑕收受準備三狀繕本翌日（即108
      年5月16日）起至清償日止按年息百分之五計算之利息
　　　。簡子琦應自系爭租約屆滿翌日（即107年11月16日）起
      至返還前開基地之日止，按月給付上訴人8萬8751元。
    ㈣簡郭幼應給付上訴人78萬1009元及自準備三狀繕本送達翌
      日（即107年12月27日）起至清償日止按年息百分之五計
      算之利息。
    ㈤悠旅公司應給付上訴人207萬7306元及自108年11月15日起
      至清償日止按年息百分之五計算之利息。
    ㈥追加聲明：悠旅公司應另給付上訴人216萬5702元及自108
      年11月15日起至清償日止按年息百分之五計算之利息。
    ㈦追加備位聲明：　　
      ⑴簡郭幼應將系爭土地上系爭房屋拆除，將土地返還予上
        訴人及其他共有人全體。
      ⑵簡郭幼應自107年11月16日起至返還前開基地之日止，
        按月給付上訴人8萬8751元。
    ㈧願供擔保請准宣告假執行。
　　被上訴人簡子琦等5人（簡子琦等2人聲明效力及於簡仲璟、
    簡白瑛、簡文瑕）、悠旅公司均答辯聲明：
　　㈠上訴與追加之訴駁回。
　　㈡如受不利判決，願供擔保請准宣告免為假執行。
五、到場兩造不爭執事項：（見本院卷㈠第91、116-117頁）
  ㈠系爭土地以買賣為原因，於55年4月1日登記於上訴人與簡子
    琦名下，每人應有部分各1/2。上訴人與簡子琦並未訂立分
    管契約（見原審卷㈠第17頁土地謄本）。
　㈡簡財源對上訴人提起98年前案訴訟（二、三審案號為本院99
    年度上字第227號、最高法院99年度台上字第1563號），訴
    請確認系爭房屋為其所有，業已勝訴確定（見原審卷㈠第157
    -168、135-145頁判決書，本院卷㈢第96頁）。
　㈢簡財源於99年2月22日（原判決誤載為99年10月25日）將系爭
    房屋贈與簡子琦，並將納稅名義人變更為簡子琦（見原審卷
    ㈠第115-117頁稅籍資料）。
　㈣簡財源於99年10月間與悠旅公司訂立系爭租約，將系爭房屋
    出租予悠旅公司營業使用，租期自99年10月1日起至107年11
    月15日止，月租金17萬7502元。並指示悠旅公司將租金匯至
    簡郭幼帳戶，悠旅公司於107年11月15日租期屆滿時搬遷（
　　見原審卷㈠第57-58頁租約、本院卷㈢第88、95頁）。
　㈤簡財源於107年2月19日去世，繼承人為配偶簡郭幼，以及上
    訴人、簡子琦、簡仲璟、簡白瑛、簡文瑕5名子女（原審卷㈠
    第133頁繼承系統表）。
六、本件爭點為：㈠系爭土地所有權應有部分1/2是否係上訴人所
    有？㈡上訴人得否請求系爭房屋事實上處分權人拆屋還地
　　？㈢簡子琦等5人（或其中一人）、悠旅公司是否構成侵權行
    為或不當得利？茲就兩造論點分述如下。
七、關於系爭土地所有權應有部分1/2是否係上訴人所有：
　　上訴人主張系爭土地所有權應有部分1/2為其所有，為簡子
    琦等5人所否認。經查：
　㈠按「當事人主張有利於己之事實者，就其事實有舉證之責任
　　」，民事訴訟法第277條前段定有明文。次按主張法律關係
    存在之當事人，須就該法律關係發生所須具備之特別要件，
    負舉證之責任（最高法院48年台上字第887號判例意旨參照
　　）。
　㈡簡子琦等5人辯稱系爭土地係由簡郭幼與簡財源共同出資購得
    ，並登記於上訴人與簡子琦所有權應有部分各1/2，屬借名
    或贈與關係云云（見本院卷㈢第94頁）。經核，簡財源前對
    上訴人提起98年前案訴訟，訴請確認坐落系爭土地之系爭房
    屋為其所有，業已勝訴確定（見不爭執事項㈡）。系爭房屋
    當年稅籍登記於上訴人名下，但是上訴人並非所有權人（
　　見98年前案二審判決第7頁第㈢小段理由即原審卷㈠第141頁
　　），可知上訴人與簡財源間財產歸屬，不宜僅以登記資料為
    準，尚應參酌契約等資料以認定其實質關係。再參以上訴人
    係39年11月27日生，簡子琦為52年1月28日生，二人於55年4
    月1日各登記取得系爭土地所有權應有部分1/2，登記原因為
    買賣，亦有土地謄本在卷（見原審卷㈠第17頁），可知上訴
    人與簡子琦登記為系爭土地權利人時，年僅15歲與3歲，是
    以年紀尚幼之上訴人是否已取得土地謄本所示權利，仍有進
    一步探究之必要。
　㈢上訴人主張系爭土地原為舅舅郭阿坡等人所有，嗣於55年間
    無償登記至其與簡子琦名下。簡財源於51年擅自在系爭土地
    搭建系爭房屋，致與地主郭阿坡等人發生糾紛；經其建議購
    地解決糾紛，簡財源遂透過親友說情，郭阿坡等人始同意無
    償過戶予其與簡子琦。當時，郭阿坡等人與簡財源並未碰面
    ，而是分別在代書所擬定杜賣證書用印，規費則由祖母支付
    。當年地政登記制度並無贈與類別，以致系爭土地未能以贈
    與為移轉登記原因云云（見本院卷㈢第41-42頁）。惟：
　　⑴依上訴人所提出杜賣證書，其上記載「不動產標示如後填
　　  明」、「價款新台幣壹仟捌佰伍拾元整」、「前開不動產
      係本人所有，今與台端接洽議定願以前開價款賣與台端，
      其價款即日領收足訖，並將該不動產於現場指明界址移交
      台端…」、「賣主江陳樹持分…、賣主郭阿坡持分…、賣主
      郭阿和持分…、賣主郭永福持分…」「買主簡子琦所有權貳
      分之壹取得、買主簡伯樟所有權貳分之壹取得、右法定代
      理人簡財源」、「中華民國五五年貳月貳貳日」、「
　　　不動產標示：板橋鎮埔乾段叁叁─壹零捌地號…、叁叁─壹
      壹零地號…」（見本院卷㈠第295、301頁勘驗相片），
　　　綜觀全文，一再提及「價款」、「賣」、「領收足訖」、
      「賣主」、「買主」等文句，顯見書立契約者係達成買賣
      合意；上訴人復未提出任何合意贈與之資料，則其空言郭
      阿坡等人同意贈與系爭土地云云，殊無可採。
　　⑵上訴人固提出系爭土地所有權狀、契稅繳納通知書、地政
      規費征收聯單、監證費繳納通知書為證（見原審卷㈠第149
      -151頁、本院卷㈠第299-303頁勘驗相片），但是，上述資
      料僅顯示上訴人登記為系爭土地應有部分1/2權利人，或
      是過戶相關規費均已完納，尚無從推論過戶規費係上訴人
      祖母所支付，更無從推論郭阿坡將前開應有部分贈與上訴
      人。是以上訴人主張其自郭阿坡等人受贈取得系爭土地所
      有權應有部分1/2，顯無可採。
　㈣再查：
　　⑴前開杜賣證書已記載買賣價金為1850元，買方為上訴人與
      簡子琦，並由簡財源以法定代理人身分出面簽約，已如前
      述，本院審酌上訴人與簡子琦年僅15歲與3歲，依其年紀
      與智識，難認二人有意購地並接洽賣方；此外，復無資料
      顯示二人有資力支付買賣價款，應可推論實際付款人為買
      方法定代理人簡財源。再者，系爭房屋占用系爭土地全部
      （見本院卷㈢第44頁），而簡財源早在51年即在系爭土地
      上興建系爭房屋，與家人共同居住該處，自79年起，將系
      爭房屋出租予第三人做為營業場所，業經98年前案確定判
      決認定屬實（見原審卷㈠第138-139頁判決書），足證簡財
      源為謀長久使用收益系爭房屋，雖然在55年間以上訴人及
      簡子琦法定代理人名義簽定系爭土地之杜賣證書，並以上
      訴人與簡子琦名義而登記系爭土地應有部分各1/2，但是
      簡財源始終以系爭土地所有權人自居，提供該地做為系爭
      房屋之基地，以利居住或出租系爭房屋，堪認系爭土地使
      用收益亦由實際所有權人簡財源所支配。至簡子琦等5人
      另稱系爭土地前述登記亦可能為贈與性質云云，惟其迄未
      說明贈與合意時間，也未舉證證明贈與關係存在，故為本
      院所不採。系爭土地既非上訴人所受贈財產，關於其認為
      簡子琦等2人訴訟代理人已在109年7月23日撤回民法第416
      條之抗辯方法，卻在109年10月5日準備㈠狀重為爭執一事
      （見本院卷㈡第241頁），即無再為探究之必要。
　　⑵其次，杜賣證書買方為上訴人與簡子琦，僅由簡財源以上
      訴人法定代理人身分簽約（見本院卷㈠第295、301頁勘驗
      相片），依其文義，前開買賣係應與簡郭幼無涉，復無證
      據顯示簡郭幼亦提供買賣資金，是簡郭幼主張其與簡財源
      共同出資購買系爭土地，其與上訴人間亦有借名關係云云
　　　；尚無足採。
　　⑶系爭土地既為簡財源使用上訴人與簡子琦名義而登記為所
      有人，故簡財源為實質所有權人。迨簡財源107年2月19日
      去世，系爭土地由簡財源繼承人即簡子琦等5人與上訴人
      共同繼承（參見不爭執事項㈤）；是以上訴人於簡財源生
      前就名下系爭土地應有部分1/2，非實質權利人，於簡財
      源過世時，上訴人基於繼承成為系爭土地整筆之公同共有
      人之一。
八、上訴人得否請求系爭房屋事實上處分權人拆屋還地？
　　上訴人主張系爭房屋無權占用系爭土地，簡子琦應拆屋還地
　　；即使簡財源有權占用系爭土地，簡子琦也未承接占有權源
　　。並備位主張簡郭幼為系爭房屋事實上處分權人時，亦應拆
    屋還地云云（依序見本院卷㈢第53-55、59-62、37頁）。為
    簡子琦等5人與悠旅公司所否認。經查：
　㈠按「所有人對於無權占有或侵奪其所有物者，得請求返還之
　　。對於妨害其所有權者，得請求除去之」、「各共有人對於
    第三人，得就共有物之全部為本於所有權之請求。但回復共
    有物之請求，僅得為共有人全體之利益為之」，民法第767
    條第1項前段、中段、第821條定有明文。上訴人為系爭土地
    公同共有人，得依前開規定請求無權占有人回復原狀，先予
    說明。
　㈡次按「土地及其土地上之房屋同屬一人所有，而僅將土地或
    僅將房屋所有權讓與他人，或將土地及房屋同時或先後讓與
    相異之人時，土地受讓人或房屋受讓人與讓與人間或房屋受
    讓人與土地受讓人間，推定在房屋得使用期限內，有租賃關
    係。其期限不受第449條第1項規定之限制」，民法第425條
    之1定有明文。經查：
　　⑴簡財源向上訴人訴請確認系爭房屋為其所有，於98年前案
      勝訴確定（見不爭執事項㈡），堪認系爭房屋原為簡財源
      所有。至簡子琦等5人主張系爭房屋為簡郭幼與簡財源共
      同出資興建一節（見本院卷㈢第94頁），由於簡郭幼為簡
      財源配偶，且長期收取系爭房屋租金（參見原審卷㈠第135
      -145頁本院99年度上字第227號判決書），衡諸常情，若
      是其為系爭房屋權利人之一，應與簡財源共同提起98年前
      案訴訟，然而簡郭幼於該案均未主張其為系爭房屋共同權
      利人，於本件並未證明曾經共同出資興建該屋，故本院難
      以採信此部分辯詞，應認系爭房屋本係簡財源單獨所有。
　　⑵其次，上訴人與簡子琦均主張系爭房屋本係簡財源所有，
      嗣在99年2月22日公證贈與簡子琦，簡財源並在99年10月2
      5日向新北市政府稅捐稽徵處申報贈與（見本院卷㈢第38
　　　、95頁）。此有贈與契約及新北市政府稅捐稽徵處107年1
      1月8日新北稅板二字第1073825732號函暨稅籍證明書在卷
      可稽（見原審卷㈠第193-196頁公證贈與資料、第115-117
      頁公函）。堪認簡子琦於99年2月22日自簡財源受贈取得
      系爭房屋事實上處分權。
　　⑶迨本院109年8月31日準備程序，簡郭幼主張系爭房屋係其
      所有，簡子琦僅表示有些不動產是由父親所過戶取得（見
      本院卷㈡第211頁筆錄），二人對於系爭房屋事實上處分權
      歸屬，意見尚未一致。嗣簡子琦等2人於109年10月5日準
      備㈠狀共同主張系爭房屋事實上處分權人為簡郭幼（見同
      卷第226頁），並於110年11月23日辯論狀重申此情（見本
      院卷㈢第96頁）；簡仲璟、簡白瑛、簡文瑕就此事均無異
      議，應認系爭房屋事實上處分權目前歸於簡郭幼。
 　 ⑷再查，系爭土地於55年4月1日以上訴人與簡子琦名義登記
      為所有權人，但是簡財源為實質所有權人，已如前述；而
      上訴人主張系爭房屋於51年即興建，占用系爭土地全部（
　　　見本院卷㈢第44頁），參以該屋於107年稅籍紀錄已有49年
      （見原審卷㈠第117頁稅籍證明書）；是系爭土地與系爭房
      屋原本同屬為簡財源所有，於99年2月22日改由簡子琦取
      得系爭房屋事實上處分權，致生土地與房屋所有權人相異
      情事，依民法第425條之1規定，推定於房屋使用期限內有
      法定租賃關係。又依上訴人所提出系爭房屋相片，該屋狀
      況良好，於108年仍做為店面使用（見原審卷㈡第23頁），
      堪認目前仍處於得使用期限。是以，自簡子琦於99年2月2
      2日取得系爭房屋事實上處分權起，簡子琦與系爭土地所
      有權人簡財源存在法定租賃關係，嗣簡財源於107年2月19
      日過世，簡子琦與系爭土地所有人即簡財源繼承人之間（
      含上訴人）繼受前開法定租賃關係；迨簡子琦於訴訟中將
      系爭房屋事實上處分權移至簡郭幼，簡郭幼與系爭土地所
      有人即簡財源繼承人間（含上訴人）再度繼受前述法定租
      賃關係，故簡郭幼有權以系爭房屋占有使用系爭土地。則
      上訴人以先、備位分別對簡子琦、簡郭幼請求「應將系爭
      土地上系爭房屋拆除，將土地返還予上訴人及其他共有人
      全體」，均於法不符，不應准許。
九、關於簡子琦等5人（或其中一人）、悠旅公司是否構成侵權
    行為或不當得利方面：
　  經查，99年2月22日以前，系爭土地與系爭房屋均為簡財源
    所有，此後則先後由簡子琦、簡郭幼取得系爭房屋事實上處
    分權，與系爭土地所有人發生法定租賃關係，已如前述。則
    簡財源雖於99年10月間出租系爭房屋，由於其為系爭土地實
    質所有權人，顯未侵害上訴人名義上權利（系爭土地應有部
    分1/2），是其按月取得租金17萬7502元，自有法律上原因
　　。又悠旅公司向系爭房屋事實上處分權人（原為簡財源，簡
    財源過世後，依序為簡子琦、簡郭幼）承租系爭房屋致占用
    系爭土地，亦非不當得利或侵權行為。故上訴人主張簡子琦
    等5人（或其中一人）、悠旅公司構成下列侵權行為損害賠
    償或不當得利，並請求：「⑴簡財源自103年5月16日至107年
    2月19日過世為止，已收取50.1個月租金370萬5354元，簡子
    琦等5人應在遺產範圍內返還或賠償；簡子琦（上訴人於本
    院備位另向簡郭幼主張）並應自租期屆滿次日即107年11月1
    6日起，至返還土地之日止，按月償付租金半數即8萬8751元
    。⑵自簡財源過世次日即107年2月20日起，至107年11月15日
    租期屆滿時，簡郭幼所收取租金78萬1009元亦應返還。⑶悠
    旅公司自108年11月8日上訴理由㈡狀繕本送達日回溯5年（即
    103年11月15日）起，計至租期末日即107年11月15日，48個
    月利益為424萬3008元，應償付其中207萬7306元本息（於本
    院追加請求其餘216萬5702元本息）」；均無可取。
十、綜上所述，上訴人依據民法第767第1項前段及中段，第821
    條，第179條、第184條第1項前段（與民法第179條為選擇合
    併關係，但第⑶點僅依民法第179條主張）、第1148條第2項
　　、第1153條之規定，訴請：「⑴簡子琦應將坐落系爭土地上
    系爭房屋拆除，將土地返還予上訴人及其他共有人全體。⑵
    簡子琦等5人應於繼承簡財源遺產範圍內，連帶給付上訴人3
    70萬5354元，及自簡文瑕收受準備三狀繕本翌日（即108年5
    月16日）起至清償日止按年息百分之五計算之利息。簡子琦
    應自系爭租約屆滿翌日（即107年11月16日）起至返還前開
    基地之日止，按月給付上訴人8萬8751元。⑶簡郭幼應給付上
    訴人78萬1009元及自準備三狀繕本送達翌日（即107年12月2
    7日）起至清償日止按年息百分之五計算之利息。⑷悠旅公司
    應給付上訴人207萬7306元及自108年11月15日起至清償日止
    按年息百分之五計算之利息」，為無理由，應予駁回。其假
    執行聲請失所附麗，應併予駁回。是則原審依此駁回其訴及
    假執行之聲請，經核並無違誤，上訴意旨指摘原判決此部分
    不當，求予廢棄改判，為無理由，應予駁回。上訴人於本院
    追加請求：「悠旅公司應另給付上訴人216萬5702元及自108
    年11月15日起至清償日止按年息百分之五計算之利息」、「
    備位聲明：⑴簡郭幼應將系爭土地上系爭房屋拆除，將土地
    返還予上訴人及其他共有人全體。⑵簡郭幼應自107年11月16
    日起至返還前開基地之日止，按月給付上訴人8萬8751元」
    ，亦屬無理由，應併予駁回。
十一、本件事證已臻明確，兩造其餘攻擊、防禦方法及證據，經
　　斟酌後，認均不足以影響本判決結果，自無逐一詳予論述之
    必要，併予敘明。
十二、據上論結，本件上訴與追加之訴均為無理由，爰依民事訴
　　訟法第449條第1項、第78條，判決如主文。
中　　華　　民　　國　　110 　年　　12　　月　　14　　日
                  民事第十一庭  
                        審判長法  官  李慈惠
                              法  官  謝永昌
                              法  官  吳燁山
正本係照原本作成。
如不服本判決，應於收受送達後20日內向本院提出上訴書狀，其
未表明上訴理由者，應於提出上訴後20日內向本院補提理由書狀
（均須按他造當事人之人數附繕本）上訴時應提出委任律師或具
有律師資格之人之委任狀；委任有律師資格者，另應附具律師資
格證書及釋明委任人與受任人有民事訴訟法第466 條之1第1項但
書或第2項所定關係之釋明文書影本。如委任律師提起上訴者，
應一併繳納上訴審裁判費。
中　　華　　民　　國　　110 　年　　12　　月　　14　　日
　　　　　　　　　　　　　    書記官  莊雅萍